【裁判字號】    90,易,879
【裁判日期】    900620
【裁判案由】    竊盜
【裁判全文】
臺灣臺南地方法院刑事判決                            九十年度易字第八七九號
    公  訴  人  臺灣台南地方法院檢察署檢察官
    被      告  甲○○
右列被告因竊盜案件，經檢察官提起公訴（九十年度偵字第三七六九號），本院判決
如左：
    主  文
甲○○攜帶兇器竊盜，累犯，處有期徒刑拾月。
扣案之活動扳手壹支沒收。
    事  實
一、甲○○前於民國八十六年十月間，因違反麻醉藥品管理條例案件，經本院判處有
    期徒刑四月，如易科罰金以三百元折算一日確定，於八十七年二月十九日繳清罰
    金執行完畢，猶不知悔改，見柏貿企業有限公司（下稱柏貿公司）設於台南縣安
    定鄉海寮村一七二之六號之塑膠射出廠，因前曾發生火災暫時停業乏人看管，竟
    意圖為自己不法之所有，於九十年三月二十五日八時許，持其所有客觀上對人之
    生命、身體具有危險性而可供兇器使用之之活動扳手一支，前往柏貿公司之上址
    塑膠射出廠，以該活動板手將廠房外高壓電箱上之接頭旋轉鬆開，而竊取柏貿公
    司廠房外部連接到廠房內地下管線之五條電纜線（規格２５ｃｍ×６００ｃｍ）
    得逞，並於同日九時三十分許，駕駛車牌ＹＬＨ—二八二號之重型機車載運上開
    電纜線四處尋求買主之際，途經台南縣仁德鄉○○路○段路口為警查獲，並起出
    甲○○竊取之電纜線五條及其所有供犯罪所用之活動扳手一支。
二、案經柏貿公司經理乙○○訴由台南縣警察局歸仁分局報請台灣台南地方法院檢察
    署檢察官偵查起訴。
    理  由
一、訊據被告甲○○固供承伊於前開時地以其所有之活動扳手將柏貿公司上址塑膠射
    出廠房外高壓電箱上之接頭旋轉鬆開而取得五條電纜線之情不諱，惟矢口否認有
    竊盜犯行，辯稱：「因當時柏貿公司工廠的後面發生火災，所有塑膠製品都由我
    父親莊良承包處理，我以為電纜線亦是我父親承包處理的，所以我將它拆卸下來
    。系爭電纜線是從前面連接到後面，我以為是火燒過不要了，我才會取走。」云
    云（見本院九十年五月十四日筆錄）。經查：（一）右揭事實業據告訴人乙○○
    於警訊時指訴甚詳，且有活動板手一支扣案可證，復有贓物認領保管單一紙在卷
    可稽。（二）告訴人於本院調查時固陳述柏貿公司上址塑膠射出廠因發生火災後
    ，已暫時停業而無人看管之事實，然觀之現場照片，被告竊取系爭電纜線之位置
    係位於柏貿公司上址塑膠射出廠房之前半部，該處並未有遭受火災之跡象，且廠
    房外之三具高壓電箱亦屬相當完整，有現場照片二幀在卷可稽（附於警卷），此
    亦據被告供承：「系爭電纜線當時放置在工廠前面，工廠火災是在工廠的後面」
    等語明確，堪認廠房前半部確無遭受火災燒燬之情形，而被告當時既須藉以活動
    板手始能旋轉鬆開高壓電箱上之接頭而拆卸取下系爭電纜線，益見系爭電纜線仍
    屬完整地連接於柏貿公司廠房外部高壓電箱上，此與一般廢棄無主物之處理情形
    ，實有相當差異，被告為一意識健全之成年人，豈有無法分辨系爭電纜線究否為
    無主物之可能。（三）被告自承伊事先並未向承包柏貿公司上址發生火災之後半
    部廠房處理工程之父親莊良洽詢有關系爭電纜線是否亦為其承包處理之無主物（
    見本院九十年五月十四日筆錄），參以系爭電纜線係連接廠房外部高壓電箱至廠
    房內地下管線而供輸電之用，其價值不菲，當為一般人所明知，被告亦未向柏貿
    公司洽詢系爭電纜線是否為該公司廢棄之無主物，即率爾前往柏貿公司上址廠房
    竊取系爭電纜線，縱認被告對於系爭電纜所有權之歸屬或有誤解，然綜合上情以
    觀，被告主觀上對於竊取系爭電纜線之犯行，至少亦具有不確定之故意，此仍無
    解於被告本件竊盜犯行之罪責，是被告上開所辯，係屬飾卸之詞，當無可採。本
    案事證明確，被告犯行堪以認定，自應依法論科。
二、查扣案之活動扳手係金屬製品，質地堅硬，客觀上足以危害他人生命、身體之安
    全，可供兇器使用，被告意圖為自己不法之所有，持上揭兇器竊取被害人之財物
    ，核其所為，係犯刑法第三百二十一條第一項第三款之竊盜罪。又被告有如事實
    欄所載之前案科刑及執行紀錄，有卷附台灣台南地方法院檢察署刑案資料查註紀
    錄表可按，其受有期徒刑之執行完畢，五年以內再犯有期徒刑以上之罪，為累犯
    ，應依刑法第四十七條之規定加重其刑。爰審酌被告不思正途，隨意竊取他人財
    物，毫無尊重他人所有物之體認，欠缺法紀觀念，竊得財物之價值及造成被害人
    損害之程度、犯罪後尚具悔意等一切情狀，量處如主文所示之刑。至扣案之活動
    扳手一支係被告所有供犯罪所用之物，業據其供明在卷，爰依刑法第三十八條第
    一項第二款之規定宣告沒收。
據上論斷，應依刑事訴訟法第二百九十九條第一項前段，第三百二十一條第一項第三
款、第四十七條、第三十八條第一項第二款，判決如主文。
中      華      民      國    九十      年      六      月     二十     日
                              臺灣臺南地方法院刑事第四庭
                                 審判長  法  官  張  菁
                                         法  官  鄭燕璘
             法  官  張銘晃
右正本證明與原本無異
如不服本判決應於送達後十日內向本院提出上訴狀（應附繕本）
                                         書記官  杜孟珍
中      華      民      國    九十      年      六      月     二十     日
附錄本案論罪科刑法條全文：
刑法第三百二十一條第一項第三款：
犯竊盜罪而有左列情形之一者，處六月以上、五年以下有期徒刑：
三、攜帶兇器而犯之者。


司法院資訊處製作；財團法人民間司法改革基金會備份。
